# 施工企业交工验收后的后续支出进工程施工-合同成本是否正确？

提问人：鼬期 时间：2019-11-15 06:30:12
预审遇到一家施工企业，已经交付验收，且确认完所有的预计总收入。其后续发生间接费用、以前未结完事项及零星道路维护保养支出仍计入工程施工-合同成本，同时不再确认主营业务收入与主营业务成本。我个人看法认为这是不正确的。工程施工-合同成本最终在报表中反应为存货，其后续支出已不能产生现金流。
我认为有以下两种做法：1. 将该后续支出直接计入成本 2. 该存货预计未来现金流现值为 0 ，对该存货全额计提跌价准备。
请各位老师指教

回答人：chenyiwei
. 将该后续支出直接计入成本，并且该项目原有的尚未结转成本的 “工程施工——成本”余额全部结转营业成本。